# 请教陈版。软件系统二次开发收入确认问题

提问人：qukyso 时间：2017-06-21 18:10:33
请教陈版。 我司为甲方建设aa系统平台，同合约定是基于我司的b软件基本上开发的aa系统平台，合同报价列表中分别列明了b软件license的收费，应用开发收费，实施服务收费。按合同签订后，系统初验，系统终验，质保期满四个阶段结算收款。 请问这个合同如何确认收入？ 1.整个合同按完工百分法确认收入？软件 2.软件交付license即确认软件部分的销售收入，应用开发和实施按完工百分比？ 3.整个合同待系统终验后一次性确认全部收入？
麻烦各位大侠也帮解答一下。谢谢！

回答人：chenyiwei
我理解甲方的目的是要二次开发完成后的AA平台，单独提供现有的B软件对甲方而言无意义，因此虽然合同分开约定了各部分收费，但在会计处理中，应作为一个整体确认收入，而不应分别确认B软件的销售收入和二次开发服务收入。 对此类定制开发合同，理论上可以按提供劳务确认收入，但目前较普遍的做法是按照销售商品处理，在开发调试完成，经过甲方初验，具备正式上线运行条件时一次性确认全部收入。因为二次开发通常周期较短，所以销售商品模式更为常见。

提问人：qukyso 时间：2017-06-21 19:27:01
谢谢陈版回复！ 我公司会计政策是规定定制开发的业务使用完工百分比法确认收入，另外aa系统平台开发周期虽然在一年内，但会存在跨会计年度的情况，这个使用完工百分比是否真的不可行？整体按百分比的情况下，b软件的收入是确认销售收入还是开发收入，两者的税率不同。
另外还有个问题，如按你的建议，整体在初验后一次确认，在涉税方面如何处理？我b软件是享受即征征退的，如果整个合同作销售软件处理，实施和开发的收费部分也按17%计税？

回答人：chenyiwei
税务问题建议咨询税务专业人士。但从目前监管实践看，如果你公司准备IPO，则建议尽量不要用完工百分比法，按销售模式核算。